【裁判字號】    95,訴,813
【裁判日期】    951128
【裁判案由】    違反毒品危害防制條例
【裁判全文】
臺灣新竹地方法院刑事判決               95年度訴字第813號
公  訴  人   臺灣新竹地方法院檢察署檢察官
被      告   乙○○
指定辯護人   本院公設辯護人甲○○
上列被告因違反毒品危害防制條例案件，經檢察官提起公訴（九
十五年度毒偵字第一四三○號）後，被告於準備程序中就被訴事
實為有罪之陳述，檢察官復於準備程序當庭以言詞聲請改依協商
程序而為判決，本院裁定進行認罪協商程序，判決如下：
    主  文
乙○○施用第一級毒品，處有期徒刑陸月；扣案之第一級毒品海
洛因壹包（送驗後淨重零點貳壹公克，空包裝總重零點壹捌公克
），沒收銷燬之；扣案之注射針筒貳支、裝盛海洛因之夾鏈袋貳
個、分裝匙壹支，均沒收。又施用第二級毒品，處有期徒刑月
；扣案之第二級毒品甲基安非他命壹包（毛重零點肆公克），沒
收銷燬之。應執行有期徒刑柒月；扣案之第一級毒品海洛因壹包
（送驗後淨重零點貳壹公克，空包裝總重零點壹捌公克）、第二
級毒品甲基安非他命壹包（毛重零點肆公克），均沒收銷燬；扣
案之注射針筒貳支、裝盛海洛因之夾鏈袋貳個、分裝匙壹支，均
沒收。
    犯罪事實及理由
一、犯罪事實：
（一）乙○○曾於民國九十五年間，因施用第一級毒品海洛因及
      第二級毒品安非他命，經本院於九十五年四月三十日以九
      十五年度毒聲字第一七一號裁定送觀察、勒戒後，認無繼
      續施用毒品傾向，甫於九十五年六月十九日因無繼續施用
      毒品傾向執行完畢，並經臺灣新竹地方法院檢察署檢察官
      以九十五年度毒偵字第一一一四號為不起訴處分確定。詎
      乙○○仍不知悔改，於前述觀察、勒戒執行完畢釋放後五
      年內，復基於施用第一級毒品海洛因之犯意，於九十五年
      八月四日下午二時許，在新竹市○○街四號六樓居所，以
      將第一級毒品海洛因摻水置於注射針筒注射入體內之方式
      ，施用第一級毒品海洛因一次。另基於施用第二級毒品甲
      基安非他命之犯意，於前開同一時間、地點，趁友人將第
      二級毒品甲基安非他命置於玻璃球內燒烤加熱產生煙霧之
      際，吸取其煙而施用第二級毒品甲基安非他命一次。嗣為
      警於九十五年八月四日晚上七時三十時許，在上開居所查
      獲，並經其同意搜索而扣得第一級毒品海洛因一包（送驗
      後淨重）、第二級毒品甲基安非他命一包（毛重○點四公
      克），及其所有供施用第一級毒品海洛因所用之注射用針
      筒二支、殘渣袋二個、分裝匙一只等物。
（二）案經新竹市警察局第三分局報告臺灣新竹地方法院檢察署
      檢察官偵查起訴，由本院合議庭裁定由受命法官獨任改依
      協商程序而為判決。
二、理  由
（一）被告乙○○於偵查中之供述及本院準備、協商程序中坦承
      不諱，其稱：她於九十五年八月四日下午二時許，分別以
      將海洛因摻水置於注射針筒注射入體內之方式，非法施用
      第一級毒品海洛因一次及以將甲基安非他命置於吸食器內
      點火加熱後吸取其煙之方式，非法施用第二級毒品甲基安
      非他命一次；且新竹市警察局第三分局員警分別於九十五
      年八月四日晚間七時○分許，在新竹市○區○○路與湳中
      街口及於同日晚間七時三十分許，在新竹市○區○○街四
      號六樓所查扣之第一級毒品海洛因一包（經送驗後含第一
      級第六項毒品海洛因成分，淨重○點二一公克，空包裝重
      ○點一八公克）、第二級毒品甲基安非他命一包（毛重○
      點四公克）、海洛因注射針筒二支、海洛因夾鍊袋二個及
      分裝匙一只等物，均係她所有之事實等語（見偵查卷第四
      六頁，本院卷第十七至十八、二七頁）。
（二）新竹市警察局辦理煙毒、麻醉藥品案尿液送驗受檢人真實
      姓名代號對照表暨送驗登記簿、臺灣檢驗科技股份有限公
      司九十五年八月十八日濫用藥物尿液檢驗報告（編號：CH
      /2006/80340 ）各一紙：對於被告乙○○於九十五年八月
      五日在警局採尿（尿液編號：Ｃ－一四一號），經送臺灣
      檢驗科技股份有限公司以氣相層析質譜分析法檢驗結果，
      呈甲基安非他命陽性反應及鴉片類陽性反應，是被告乙○
      ○於九十五年八月四日下午二時許應有施用第一、二級毒
      品海洛因及甲基安非他命之犯行（見偵查卷第六五、六六
      頁）。
（三）扣案之第一級毒品海洛因一包（經送驗後含第一級第六項
      毒品海洛因成分，淨重○點二一公克，空包裝重○點一八
      公克，保管字號：九十五年度白保管字第三一三號，扣押
      物品清單見偵查卷第五四頁，並有法務部調查局九十五年
      九月二日調科壹字第○九五二三○○八六九○號鑑定書一
      附在卷可考，見本院卷第八頁）、第二級毒品甲基安非他
      命一包（毛重○點四公克，保管字號：九十五年度安保管
      字第二六四號，扣押物品清單見偵查卷第五七頁）及海洛
      因注射針筒二支、海洛因夾鍊袋二個、分裝匙一只等物（
      保管字號：九十五年度保管字第一一五三號，扣押物品清
      單見偵查卷第六○頁）。
（四）新竹市警察局第三分局警員偵查報告、九十五年八月四日
      晚間七時三十分至八時○分搜索扣押筆錄等（見偵查卷第
      二九、三○至三二頁）。
（五）綜上，本件被告犯行明確，應依法予以論科。
三、論罪部分：
（一）按海洛因、甲基安非他命係毒品危害防制條例第二條第二
      項第一款、第二款所定之第一級毒品、第二級毒品，不得
      非法施用。是以：
  １、核被告乙○○於九十五年八月四日下午二時許，施用第一
      級毒品海洛因一次之犯行，係犯毒品危害防制條例第十條
      第一項之施用第一級毒品罪，另被告於前開期間，施用第
      二級毒品甲基安非他命一次之犯行，則係犯同條第二項之
      施用第二級毒品罪。
  ２、被告乙○○持有第一級毒品海洛因及第二級毒品甲基安非
      他命後，進而施用，其持有之低度行為應為施用之高度行
      為所吸收，不另論以持有第一級毒品罪及持有第二級毒品
      罪。
  ３、又被告乙○○所犯上開二罪，則犯意各別，行為互殊，罪
      名不同，應分論併罰。
  ４、扣得第一級毒品海洛因一包（經送驗後含第一級第六項毒
      品海洛因成分，淨重○點二一公克，空包裝重○點一八公
      克），有法務部調查局九十五年九月二日調科壹字第○九
      五二三○○八六九○號鑑定書（見本院卷第八頁），另扣
      案之第二級毒品甲基安非他命一包（毛重○點四公克），
      點八公克），分別係毒品危害防制條例第二條第一、二款
      規定之毒品，均係違禁物，爰依同條例第十八條第一項前
      段之規定，均宣告沒收銷燬。另扣案之注射針筒二支、海
      洛因夾鍊袋二個、分裝匙一只，則分別係被告乙○○所有
      供施用第一級毒品海洛因所用之物，業據被告供承在卷（
      見本院卷第十八頁），爰依刑法第三十八條第一項第二款
      之規定，均宣告沒收。
四、本件經檢察官與被告乙○○於審判外達成協商之合意且被告
    已認罪，其合意內容為：
（一）被告施用第一級毒品海洛因部分，願受科刑範圍為有期徒
      刑六月；施用第二級毒品甲基安非他命部分，願受科範圍
      為有期徒刑三月；定應執行刑為有期徒刑七月。
（二）經查，上開協商合意並無刑事訴訟法第四百五十五條之四
      第一項所列情形之一，檢察官聲請改依協商程序而為判決
      ，本院爰不經言詞辯論，於協商合意範圍內為協商判決，
      合予敘明。
五、應適用之法條：刑事訴訟法第四百五十五條之四第二項、第
    四百五十五條之八、第四百五十五條之十一第二項、第四百
    五十四條，毒品危害防制條例第十條第一項、第二項、第十
    八條第一項前段，刑法第十一條、第五十一條第五款、第三
    十八條第一項第二款，判決如主文所示之刑。
六、協商判決除有刑事訴訟法第四百五十五條之四第一項第一款
    於本訊問程序終結前，被告撤銷協商合意或檢察官撤回協商
    聲請者；第二款被告協商之意思非出於自由意志者；第四款
    被告所犯之罪非第四百五十五條之二第一項所定得以協商判
    決者；第六款被告有其他較重之裁判上一罪之犯罪事實者；
    第七款法院認應諭知免刑或免訴、不受理者情形之一，及違
    反同條第二項「法院應於協商合意範圍內為判決；法院為協
    商判決所科之刑，以宣告緩刑或二年以下有期徒刑、拘役或
    罰金為限」之規定者外，檢察官與被告均不得上訴。
七、如有前項得上訴之情形，得自收受宣示判決筆錄送達之日起
    十日內，向本院提出上訴書狀，上訴於第二審法院。
本案經檢察官林奕到庭執行職務
中    華    民    國  九十五    年  十一   月   二十八 日
                  臺灣新竹地方法院刑事第四庭
                              法  官  劉兆菊
以上正本證明與原本無異。
中    華    民    國  九十五    年  十一   月   二十八 日
                              書記官  龔紀亞
附錄論罪科刑法條
毒品危害防制條例第十條
施用第一級毒品者，處六月以上五年以下有期徒刑。
施用第二級毒品者，處三年以下有期徒刑。


司法院資訊處製作；財團法人民間司法改革基金會備份。
